臺灣臺中地方法院宣示判決筆錄　　　　 96年度易緝字第418號
公　訴　人　臺灣台中地方法院檢察署檢察官
被　　　告　甲○○
　　　　　　　　　　原住台北縣內湖區○○○○街一六九巷二
選任辯護人　廖修三律師
上列被告因詐欺案件（93年度偵續1字第6號），於中華民國96年
8月29日下午4時，在本院第1法庭宣示判決，出席職員如下：
　　　法　官　黃松竹
　　　書記官　董美惠
　　　通　譯
法官起立朗讀判決主文、犯罪事實要旨、處罰條文，及告以上訴
限制、期間並提出上訴狀之法院，且諭知記載其內容：
一、主    文：
甲○○共同連續意圖為自己不法之所有，以詐術使人將本人之物
交付，處有期徒刑壹年陸月，減為有期徒刑玖月，緩刑參年。
二、犯罪事實要旨：
    甲○○為統儀公司之前任負責人，並於民國（下同）八十九
    年七月七日起擔任設址於臺北市○○區○○路二七號八樓之
    九陸儀科技股份有限公司（以下稱陸儀公司）之董事，更於
    九十年四月十一日起擔任陸儀公司之董事長，施志紂（已由
    臺灣高等法院臺中分院以94年度上易字第1039號判決確定）
    為設址於臺中市○區○○路一段六三一號十五樓之二統儀科
    技股份有限公司（以下稱統儀公司）之負責人，施志紂另於
    八十九年七月間陸儀公司成立時起擔任陸儀公司之副董事長
    ，並於九十年七月十日起接任陸儀公司之董事長。甲○○、
    施志紂二人均為統儀公司、陸儀公司之重要經理人。甲○○
    、施志紂二人自八十九年三月間起陸續向三商電腦股份有限
    公司（以下稱三商公司）及三商公司之子公司華合科技股份
    有限公司（下稱華合公司）洽購電子零件，至八十九年十二
    月十三日止，購買新台幣（下同）二億三百三十九萬三千零
    五十八元，其中自八十九年三月間起至八十九年六月十二日
    止之訂單，甲○○、施志紂二人多以統儀公司名義訂貨，而
    由新成立之陸儀公司付款之方式與三商公司交易，並向三商
    公司稱係因二家公司經營者，實為同一公司經營者之故，致
    使三商公司不疑有他，接受統儀公司訂貨，而由陸儀公司付
    款之交易方式交易，且陸儀公司初時亦均有依約付款，給付
    予三商公司約一億二千四百四十七萬八千六百四十元之貨款
    。甲○○、施志紂二人見藉由上開交易之模式，已經取信於
    三商公司後，旋共同基於意圖為自己不法所有之犯意聯絡，
    且基於概括犯意，明知已無付款之能力，亦無「3RD DCS」
    此項高價電子產品之需求，竟向三商公司佯稱握有大批訂單
    ，以陸儀公司之名義，連續三次向三商公司訂購高單價電子
    產品「3RD DCS」，時間及金額分述如下：、於八十九年
    九月三十日訂購一千二百六十九萬九百三十元（訂單號碼
    00000000000）。、於八十九年十一月二十二日訂購一千
    九百六十二萬七千八百六十七元（訂單號碼00000000000）
    。、於八十九年十一月二十三日訂購二千六百十七萬四百
    九十元（訂單號碼00000000000），三次合計訂購價值五千
    八百四十八萬九千二百八十七元，致使三商公司不疑有他，
    陷於錯誤，而與甲○○、施志紂訂立契約，並出貨提供上開
    金額之「3RD DCS」電子零件予統儀公司、陸儀公司，嗣因
    甲○○、施志紂所交付作為貨款之遠期支票均因存款不足而
    退票，三商公司始知受騙。
三、處罰條文：
    刑法第二十八條、修正前第五十六條、第三百三十九條第一
    項，第七十四條第一項、修正前罰金罰鍰提高標準條例第一
    條前段，中華民國九十六年罪犯減刑條例第二條第一項第三
    款、第七條。
四、附記事項:
    核被告甲○○所為，係犯刑法第三百三十九條第一項之普通
    詐欺取財罪。又被告甲○○與施志紂間，對前揭行為均有犯
    意聯絡及行為分擔，均為共同正犯。被告甲○○行為後，刑
    法第五十六條關於連續犯之規定於九十四年一月七日修正刪
    除，於九十四年二月二日公布，於九十五年七月一日施行，
    被告甲○○犯後刑法第五十六條之規定於九十五年七月一日
    刪除，而本件被告甲○○於舊法時期所犯之三次詐欺取財，
    依修正施行前刑法第五十六條之規定，應依連續犯論以一罪
    ，並得加重其刑至二分之一；而依修正施行後之刑法，並無
    連續犯之規定，且依新法應各別多次論斷之結果（即數罪併
    罰），其刑度顯較修正前應依刑法第五十六條之規定以一詐
    欺取財罪重，經比較新舊法結果，應依刑法第二條第一項之
    規定，以被告甲○○行為時之規定較有利於被告甲○○，自
    應依刑法第二條第一項，適用修正施行前之刑法第五十六條
    規定，論以連續詐欺取財罪。是被告甲○○先後三次詐欺取
    財犯行，時間緊接，犯罪構成要件相同，顯係基於概括之犯
    意為之，為連續犯，應依修正前刑法第五十六條之規定以一
    詐欺取財罪論，應加重其刑。被告甲○○業於本院審理中與
    告訴人達成和解，取得告訴人之原諒，爰審酌被告甲○○犯
    後已與告訴人達成和解，且已獲得告訴人之原諒，有告訴人
    出具之和解書一份在卷可稽，又被告甲○○犯罪後，刑法關
    於緩刑（第七十四條）之規定，業經總統於九十四年二月二
    日公布修正，並自九十五年七月一日起施行，按犯罪在新法
    施行前，新法施行後，緩刑之宣告，應適用新法第七十四條
    之規定（最高法院九十五年五月二十三日第八次刑事庭會議
    決議參照）。又本案犯罪係在九十六年四月二十四日以前，
    應有中華民國九十六年罪犯減刑條例第二條第一項第三款、
    第七條之適用，自應依該條例之規定，減輕其刑二分之一。
    被告前未曾受有期徒刑以上刑之宣告，有臺灣高等法院被告
    前案紀錄表在卷可稽，審酌被告甲○○於本院審理時已與該
    告訴人達成和解，有該案和解筆錄影本一份在卷可按，並取
    得告訴人之原諒，經此科刑教訓，當知所警惕而無再犯之虞
    ，認對其宣告之刑以暫不執行為適當，爰併宣告緩刑三年。
五、協商判決除有刑事訴訟法第四百五十五條之四第一項第一款
    於本訊問程序終結前，被告撤銷協商合意或檢察官撤回協商
    聲請者；第二款被告協商之意思非出於自由意志者；第四款
    被告所犯之罪非第四百五十五條之二第一項所定得以協商判
    決者；第六款被告有其他較重之裁判上一罪之犯罪事實者；
    第七款法院認應諭知免刑或免訴、不受理者情形之一，及違
    反同條第二項「法院應於協商合意範圍內為判決；法院為協
    商判決所科之刑，以宣告緩刑或二年以下有期徒刑、拘役或
    罰金為限」之規定者外，不得上訴。
六、如有上開可得上訴情形，得自收受宣示判決筆錄送達之日起
    十日內，向本院提出上訴書狀，上訴於第二審法院。
中　　華　　民　　國 　九十六　年 　八 　月 　二十九  日
                  刑事第一庭   法  官  黃松竹
                               書記官  董美惠
以上正本證明與原本無異。
                               書記官  董美惠
中　　華　　民　　國 　九十六　年　 八　 月   二十九　日
附錄本案所犯法條全文：
中華民國刑法第三百三十九條第一項 (普通詐欺罪)
意圖為自己或第三人不法之所有，以詐術使人將本人或第三人之
物交付者，處五年以下有期徒刑、拘役或科或併科一千元以下罰
金。
